【裁判字號】    89,訴,277
【裁判日期】    890726
【裁判案由】    違反毒品危害防制條例
【裁判全文】
臺灣新竹地方法院刑事判決                          八十九年度訴字第二七七號
    公  訴  人  臺灣新竹地方法院檢察署檢察官
    被      告  甲○○
右列被告因違反毒品危害防制條例案件，經檢察官提起公訴（八十九年度毒偵緝字第
七七號、八十九年度毒偵字第一０二０號），本院判決如左：
    主  文
甲○○施用第一級毒品，處有期徒刑柒月，扣案之第一級毒品海洛因零點伍公克沒收
銷燬。又連續施用第二級毒品，處有期徒刑柒月，扣案之第二級毒品安非他命肆公克
沒收銷燬之、吸食器壹支沒收之。應執行有期徒刑壹年，扣案之第一級毒品海洛因零
點伍公克、第二級毒品安非他命肆公克沒收銷燬之，吸食器壹支沒收之。
    事  實
一、甲○○前於民國八十八年間因施用毒品案件，經依本院八十八年度毒聲字第七三
    五號裁定送觀察、勒戒後，認無繼續施用毒品之傾向，業經臺灣新竹地方法院檢
    察署檢察官於八十八年九月十六日以八十八年度偵緝字第三六０號不起訴處分確
    定。詎其不知悛悔，於前開不起訴處分確定後之五年內，復基於施用第二級毒品
    安非他命之概括犯意，自八十八年九月十三日起至八十九年三月三十一日晚上六
    時三十分許往前回溯九十六小時內之某時，以將安非他命放在吸食器內加熱產生
    煙霧之方式，約每半個月一次而連續在不詳地點施用安非他命多次，並另行起意
    ，於八十九年三月三十日晚上某時，在不詳地點，以將第一級毒品海洛因摻於香
    菸中之方式施用毒品海洛因一次，嗣分別於附表所示時間、地點為警查獲並採尿
    送驗，並扣得如附表編號四所示之安非他命四公克、編號五所示之海洛因零點五
    公克、吸食器一支。經依本院八十八年度毒聲字第二六四七號裁定送臺灣新竹看
    守所附設勒戒所觀察、勒戒後，認有繼續施用毒品之傾向。
二、案經苗栗縣警察局竹南分局報請臺灣苗栗地方法院檢察署檢察官呈請臺灣高等法
    院檢察署令移臺灣新竹地方法院檢察署檢察官暨新竹市警察局第二分局及新竹縣
    警察局竹北分局報請臺灣新竹地方法院檢察署檢察官偵查起訴。
    理  由
一、訊據被告甲○○對於前揭自八十八年九月十三日起至八十九年三月三十一日晚上
    六時三十分許往前回溯九十六小時內之某時，約每半個月一次而連續施用安非他
    命多次，及另於八十九年三月三十日晚上某時，施用毒品海洛因一次之犯行坦承
    不諱，並有附表備註欄所示之驗尿報告附卷足佐，以及附表編號四所示之安非他
    命四公克（八十九年度安保管字第一六六號，扣押物品清單見八十九年度毒偵字
    第五一一號卷《下稱第五一一號卷》第二十八頁）、編號五所示之海洛因零點五
    公克（八十九年度白保管字第八七號，扣押物品清單見本案卷第十七頁）、吸食
    器一支（八十九年度保管字第０八三六號，扣押物品清單見八十九年度毒偵字第
    一０二０號卷《下稱第一０二０號卷》第二十三頁）扣案可稽，被告自白與事實
    相符，堪可採信，本件事證明確，被告犯行洵堪認定，應依法論科。
二、核被告所為係分別犯毒品危害防制條例第十條第一項、第二項之施用第一級毒品
    海洛因、第二級毒品安非他命罪。按犯毒品危害防制條例第十條之罪者，檢察官
    應先將被告送勒戒處所觀察、勒戒，其期間不得逾一個月；經觀察、勒戒後，無
    繼續施用毒品之傾向者，應由檢察官為不起訴之處分；依前項規定為不起訴之處
    分後，五年內再犯第十條之罪，經觀察、勒戒後，認有繼續施用毒品傾向者，不
適用前項規定；同條例第二十條第一項、第二項前段、第三項分別定有明文。被
    告前於八十八年間因施用毒品案件，經依本院八十八年度毒聲字第七三五號裁定
    送觀察、勒戒後，認無繼續施用毒品之傾向，業經臺灣新竹地方法院檢察署檢察
    官於八十八年九月十六日以八十八年度偵緝字第三六０號不起訴處分確定，此有
    該不起訴處分書在卷足參（見第五一一號卷第二十七頁）；被告於五年內再犯本
    件毒品危害防制條例第十條第一項、第二項之罪，經本院八十八年度毒聲字第二
    六四七號裁定送臺灣新竹看守所附設勒戒處所觀察、勒戒後，認其有繼續施用毒
    品之傾向，亦有該所八十九年四月二十六日竹所總字第一三五五號函所附之有無
    繼續施用毒品傾向證明書一份附卷可稽（見八十九年度毒偵緝字第七七號卷第十
    五至十七頁），被告所為應予論罪科刑；其持有第一、二級毒品海洛因、安非他
    命之行為，分別為施用行為所吸收，均不另論罪。再被告連續多次施用第二級毒
    品安非他命，時間緊接，犯罪構成要件相同，顯係基於概括之犯意反覆為之，應
    依刑法第五十六條連續犯之規定論以一罪，並依法加重其刑。另被告所犯二罪間
    ，犯意個別、行為互異，所犯為構成要件不同之罪名，應分論併罰。爰審酌被告
    素行尚佳，前已因施用毒品案件，經不起訴處分，仍無視法令之禁止，再度施用
    足以導致精神障礙及生命危險之成癮性毒品，經施以觀察勒戒仍無法使其戒斷毒
    癮，足見其缺乏拒用毒品之決心及悔改之意，兼以施用毒品所生危害以自戕健康
    為主，及其施用期間長短，事後坦承所有犯行等一切情狀，各量處如主文所示之
    刑，並定其應執行之刑，以資懲儆。此外，扣案如附表編號四所示之安非他命四
    公克（八十九年度安保管字第一六六號，扣押物品清單見第五一一號卷第二十八
    頁）、編號五所示之海洛因零點五公克（八十九年度白保管字第八七號，扣押物
    品清單見本案卷第十七頁）均係管制之毒品，應依毒品危害防制條例案件第十八
    條第一項前段沒收銷燬，如附表編號五所示之吸食器一支（八十九年度保管字第
    ０八三六號。扣押物品清單見第一０二０號卷第二十三頁），係被告所有供吸食
    安非他命之用，業據被告供承無訛，應依刑法第三十八條第一項第二款諭知沒收
    。
    至於本件另查扣到注射針筒二支（八十九年度保管字第三四六號、八十九年度保
    管字第０八三六號，扣押物品清單分別見第五一一號卷第二十九頁、第一０二０
    號卷第二十三頁），並無證據證明係被告供施用海洛因之器具，不符沒收之規定
    ，爰不宣告沒收，另被告於本院審理時已陳明拋棄該二支針筒之所有權（見本案
    卷第三十一頁），附此敘明。
三、據上論斷，應依刑事訴訟法第二百九十九條第一項前段，毒品危害防制條例第十
    條第一項、第二項、第十八條第一項前段，刑法第十一條前段、第五十六條、第
    二十八條第一項第二款、五十一條第五款，判決如主文。
本案經檢察官林李嘉到庭執行職務。
中      華      民      國    八十九    年      七      月    二十六    日
                              臺灣新竹地方法院刑事第二庭
                                      法    官  黃美盈
右正本證明與原本無異。
如不服本判決，應於判決送達後十日內向本院提出上訴狀( 應附繕本 )，上訴於
臺灣高等法院。
                                      書 記 官  呂聖儀
中      華      民      國    八十九    年      七      月    二十六    日
附表：
┌──┬─────┬─────┬──────┬───────┬──────┐
│編號│查獲、採尿│ 查獲地點 │扣   押   物│原 偵 查 案 號│備    註│
│    │時      間│          │            │              │            │
├──┼─────┼─────┼──────┼───────┼──────┤
│    │八十八年九│          │            │              │驗尿報告呈安│
│    │月十六日下│新竹縣新豐│            │八十八年度毒偵│非他命陽性反│
│ 一 │午四時許查│鄉○○街一│    無      │字第四五四號  │應，見前開偵│
│    │獲，當日晚│九八號旁  │            │              │卷第十八、十│
│    │上九時四十│          │            │              │九、二十七頁│
│    │五分採尿  │          │            │              │            │
├──┼─────┼─────┼──────┼───────┼──────┤
│    │八十八年十│          │            │              │            │
│    │月十七日上│新竹縣新豐│            │八十九年度毒偵│驗尿報告呈安│
│    │午十時三十│鄉新豐村十│    無      │字第五七二號  │非他命陽性反│
│ 二 │分查獲，於│七鄰十三號│            │              │應，見前開偵│
│    │當日晚上十│二樓      │            │              │卷第六、七頁│
│    │一時五十分│          │            │              │            │
│    │採尿      │          │            │              │            │
├──┼─────┼─────┼──────┼───────┼──────┤
│    │八十八年十│          │            │              │驗尿報告呈安│
│    │一月二十日│苗栗縣頭份│            │八十九年度毒偵│非他命陽性反│
│    │凌晨零時三│鎮○○路一│    無      │字第九０二號  │應，見苗栗地│
│ 三 │十分查獲，│段一七六號│            │              │檢八十九年度│
│    │於當日凌晨│「愛伊堡汽│            │              │毒偵字第五七│
│    │二時四十五│ 車賓館」 │            │              │二號卷第六、│
│    │分採尿    │          │            │              │七頁        │
├──┼─────┼─────┼──────┼───────┼──────┤
│    │          │          │            │              │驗尿報告呈安│
│    │        │          │            │              │非他命陽性反│
│    │八十九年二│          │            │              │應，見前開偵│
│    │月一日上晚│新竹市經國│安非他命四公│八十九年度毒偵│卷第三十五、│
│ 四 │上九時許查│路八十二號│克          │字第五一一號  │三十六頁；扣│
│    │，於翌日上│前        │            │              │押物品清單亦│
│    │午六時許採│          │            │              │見前開偵卷第│
│    │尿        │          │            │              │二十八頁    │
├──┼─────┼─────┼──────┼───────┼──────┤
│    │          │          │            │              │驗尿報告呈嗎│
│    │八十九年三│          │            │              │啡、安非他命│
│    │月三十一日│          │            │              │陽性反應，見│
│    │下午四時五│          │            │              │前開偵卷第二│
│ 五 │十分查獲，│新竹市中山│海洛因一包零│八十九年度毒偵│十五、二十六│
│    │於當日晚上│路一五三號│點五公克、吸│字第一０二０號│頁；注射針筒│
│    │六時三十分│前        │食器一支    │              │及吸食器之扣│
│    │採尿      │          │            │              │押物品清單見│
│    │          │          │            │              │前開偵卷第二│
│    │          │          │            │              │十三頁，海洛│
│    │          │          │            │              │因之扣押物品│
│    │          │          │            │              │清單見本案卷│
│    │          │          │            │              │第十七頁    │
└──┴─────┴─────┴──────┴───────┴──────┘


司法院資訊處製作；財團法人民間司法改革基金會備份。
